【裁判字號】    95,上訴,689
【裁判日期】    950427
【裁判案由】    毒品危害防制條例
【裁判全文】
臺灣高等法院刑事判決                 95年度上訴字第689號
上  訴  人
即  被  告  甲○○
                    （另案於台灣桃園女子監獄執行中）
上列被告因毒品危害防制條例案件，不服臺灣桃園地方法院94
年度訴字第2299號，中華民國94年12月30日第一審判決（起訴案
號：臺灣桃園地方法院檢察署94年度毒偵字第4251號），提起上
訴，本院判決如下：
    主  文
上訴駁回。
    事  實
一、甲○○於民國89年間因施用毒品案件，經觀察、勒戒後，因
    無繼續施用毒品傾向，於90年7月5日執行完畢出勒戒所，由
    台灣桃園地方法院檢察署檢察官以90年度毒偵緝字第319號
    為不起訴處分；於91年間，甲○○再因施用毒品案件，經觀
    察、勒戒後，因有繼續施用毒品傾向，經原審法院裁定令入
    戒治處所施以強制戒治，並由台灣桃園地方法院檢察署檢察
    官提起公訴，後因法律修正於93年1月9日強制戒治報結出戒
    治所，再經原審法院以92年度訴字第1664號案件，分別判處
    施用第一級毒品有期徒刑8月、施用第二級毒品有期徒刑6月
    ，應執行有期徒刑1年確定，目前仍在執行中；另因偽造文
    書案件，經原審法院以90年度訴字第373號判決有期徒刑7
    月確定，91年1月31日判決確定，於91年2月6日折抵刑期屆
    滿出監。詎猶不知悔改，復分別基於施用第一級毒品及第二
    級毒品之概括犯意，自94年1月間初某日起至同年7月25日止
    ，在桃園縣八德市興仁里29鄰庄頭2之1號及桃園縣中壢市友
    人家中，以將第一級毒品海洛因（下簡稱海洛因）摻入香菸
    後燒烤及將第二級毒品甲基安非他命（下簡稱甲基安非他命
    ）置入玻璃球吸食器燃燒後產生煙霧而吸用之方式，分別連
    續施用海洛因及甲基安非他命多次，嗣於94年7月25日晚上9
    時8分許，在桃園縣中壢市○○路○段330號前為桃園縣政府
    警察局刑警隊及桃園憲兵隊查獲，並扣得其所有供施用甲基
    安非他命所用之吸食器1組。
二、案經桃園縣憲兵隊移請台灣桃園地方法院檢察署檢察官偵查
    起訴。
    理  由
一、訊據被告甲○○對上開事實坦承不諱，且被告經查獲警後所
    採尿液送請檢驗，經以酵素免疫分析法為初步篩驗、再以氣
    相層析質譜儀分析法（ＧＣ／ＭＳ法）確認分析檢驗結果，
    均呈甲基安非他命、嗎啡及可待因之陽性反應，有桃園憲兵
    隊被採尿人姓名編號對照表及憲兵司令部刑事鑑識中心鑑驗
    通知書94年8月25日（94）安鑑字第02131號各1紙在卷可稽
    ，復有上開其所有供施用甲基安非他命所用之吸食器1組扣
    案可佐，足見被告之自白核與事實相符，足堪採信。又被告
    前於89年間因施用毒品案件，經觀察、勒戒後，因無繼續施
    用毒品傾向，於90年7月5日執行完畢出勒戒所出所，由台灣
    桃園地方法院檢察署檢察官以90年度毒偵緝字第319號為不
    起訴處分，於91年間，再因施用毒品案件，經觀察、勒戒後
    ，因有繼續施用毒品傾向，經原審法院裁定令入戒治處所施
    以強制戒治，並由台灣桃園地方法院檢察署檢察官提起公訴
    ，後因法律修正於93年1月9日強制戒治報結出戒治所，再經
    原審法院以92年度訴字第1664號案件，分別判處施用第一級
    毒品有期徒刑8月、施用第二級毒品有期徒刑6月，應執行有
    期徒刑1年確定，目前仍在執行中，此有本院被告前案紀錄
    表及本院在監在押全國紀錄表在卷為憑，本件事證明確，其
    5年內再犯本件施用第一級、第二級毒品之罪，其上開犯行
    ，足堪認定，應予論罪科刑。
三、按海洛因、甲基安非他命分別為毒品危害防制條例第2條第2
    項第1、2款所管制之第一、二級毒品，均屬違禁物。核被告
    所為，係犯毒品危害防制條例第10條第1項之施用第一級毒
    品罪及同條第2項之施用第二級毒品罪。被告施用上揭第一
    、二級毒品前後持有第一、二級毒品之低度行為，分別為其
    施用毒品之高度行為所吸收，不另論罪。再其先後多次施用
    海洛因及甲基安非他命之行為，犯意相同，時間緊接，所犯
    為犯罪構成要件相同之罪名，顯係各基於概括犯意反覆為之
    ，依刑法第56條規定，應依連續犯規定，應各以1罪論，並
    均依法加重其刑。又其分別施用海洛因、甲基安非他命之行
    為，犯意各別，行為互殊，依法應予分論併罰。被告因偽造
    文書案件，經原審法院以90年度訴字第373號判決有期徒刑7
    月確定，91年1月31日判決確定，於91年2月6日折抵刑期屆
    滿出監，此有本院被告前案紀錄表及本院在監在押全國紀錄
    表附卷可參，其前受有期徒刑之執行完畢，於5年以內再犯
    本件最重本刑為有期徒刑以上之罪，為累犯，應依刑法第47
    條規定，各加重其刑，並就所犯二罪分別遞加重之。
四、原審以被告所犯事證明確，援引刑事訴訟法第273條之1第1
    項、第299條第1項前段，毒品危害防制條例第10條第1項、
    第2項，刑法第11條前段、第56條、第47條、第51條第5款、
    第38條第1項第2款規定，並審酌被告被告屢犯不改，顯見其
    意志不堅，缺乏勒戒動機，其施用毒品足以導致精神障礙、
    性格異常，甚至造成生命危險，戕害一己之身體健康，惟其
    犯後尚能坦承犯行、態度尚稱良好等一切情狀，對被告施用
    第一級毒品罪部分判處有期徒刑10月，施用第二級毒品罪部
    分判處有期徒刑8月，並定執行刑為有期徒刑1年3月，並說
    明上開扣案之吸食器1組，為被告所有供施用甲基安非他命
    所用之物，惟非專供施用毒品器具，爰依刑法第38條第1項
    第2款之規定宣告沒收。至同時扣案之第一級毒品海洛因6
    包、第二級毒品大麻煙草1包、第二級毒品甲基安非他命10
    包、電子秤1台、分裝袋4包及分裝杓1支等物，為被告另涉
    犯販賣毒品案之物品，與本件無關，不於本案為沒收之宣告
    ，認事用法並無不當，量刑亦尚妥適。被告上訴意旨指摘原
    判決量型太重，請求撤銷改判為無理由，應予駁回。
據上論斷，應依刑事訴訟法第368條，判決如主文。
本案經檢察官郭啟東到庭執行職務。
中    華    民    國    95    年    4     月    27    日
                  刑事第十六庭審判長法  官  葉騰瑞
                                    法  官  莊明彰
                                    法  官  黃俊明
以上正本證明與原本無異。
如不服本判決，應於收受送達後十日內向本院提出上訴書狀，其
未敘述上訴之理由者並得於提起上訴後十日內向本院補提理由書
（均須按他造當事人之人數附繕本）。
                                    書記官  廖婷璇
中    華    民    國    95    年    4     月    27    日
附錄：本案論罪科刑法條全文
毒品危害防制條例第10條第1、2項
施用第一級毒品者，處 6 月以上 5 年以下有期徒刑。
施用第二級毒品者，處 3 年以下有期徒刑。


司法院資訊處製作；財團法人民間司法改革基金會備份。
